---
title: "Лабораторная работа 5"
output: html_document
---

```{r setup, include=FALSE}
knitr::opts_chunk$set(echo = TRUE)
setwd("d:/Code/University/Mag_1sem/R/Labs/Fifth_lab/")
```

## Датасет за целый год

### Исходные данные

Рассматриваяются данные о температуре в г. Сургуте за последние 5 лет. Для этого была взята информация с сайта https://rp5.ru/Погода_в_мире  и обработа с помощью языка Python. В результате получился датасет, содержащий усредненные за день температуры. Стоит отметить, что из датасета были удалены все феврали 29, так как иначе бы нарушалась указанная переодичность в 365 дней.

```{r}
data <- read.csv("weather_grouped.csv")
head(data, 10)
```

### Формирование временного ряда

```{r}
temperature <- ts(data$T, frequency = 365, start = c(2017, 360))
```

### График временного ряда

```{r}
plot.ts(temperature)
```

### Тест Дики-Фулера

```{r}
library(tseries)
adf.test(temperature)
```

Нулевая гипотеза - ряд нестационарен. p-value больше 0.05, значит не отвергается нулевая теория, т.е. временной ряд нестационарен.Lag - вычисляется с использованием автокорреляционной функции и частичной автокорреляционной функции.

### Создадим тренировочный и тестовый датасеты

В тренировочный датасет войдет 75% исходных данных, в тестовый - 25% исходных данных.

```{r}
time <- time(temperature)
train_percent <- 0.75
train_size <- round(length(temperature) * train_percent)
test_size <- length(temperature) - train_size
train_t <- window(temperature, start=time[1], end=time[train_size])
test_t <- window(temperature, start=time[train_size+1], end=time[length(temperature)])
```

```{r}
plot.ts(train_t, main="Train set")
```

### Прогнозы и точность


#### Naive

```{r}
library(forecast)
naive_t <- naive(train_t, h=test_size)
```

```{r}
library(knitr)
naive_acc <- accuracy(naive_t, test_t)
kable(naive_acc)
```

#### SNaive

```{r}
snaive_t <- snaive(train_t, h=test_size)
snaive_acc <- accuracy(snaive_t, test_t)
kable(snaive_acc)
```
#### AR

```{r}
ar_t <- arima(train_t, c(1, 0, 0))
ar_t_pred <- predict(ar_t, n.ahead=test_size)
ar_t_acc <- accuracy(ar_t_pred$pred, test_t)
kable(ar_t_acc)
```
#### MA
```{r}
ma_t <- arima(train_t, c(0, 0, 1))
ma_t_pred <- predict(ma_t, n.ahead=test_size)
ma_t_acc <- accuracy(ma_t_pred$pred, test_t)
kable(ma_t_acc)
```

#### ARIMA

```{r}
arima_t <- arima(train_t, c(1, 0, 1))
arima_t_pred <- predict(arima_t, n.ahead=test_size)
arima_t_acc <- accuracy(arima_t_pred$pred, test_t)
kable(arima_t_acc)
```

#### SES

```{r}
ses_t <- ses(train_t, h=test_size)
ses_acc <- accuracy(ses_t, test_t)
kable(ses_acc)
```

#### Хольта-Винтерса

```{r}
hw <- HoltWinters(train_t)
hw_pred <- predict(hw, n.ahead=test_size)
hw_acc <- accuracy(hw_pred, test_t)
kable(hw_acc)
```

### Отображение результатов

```{r}
plot.ts(test_t)
lines(naive_t$mean, col="red")
lines(snaive_t$mean, col="blue")
lines(ar_t_pred$pred, col="green")
lines(ma_t_pred$pred, col="orange")
lines(arima_t_pred$pred, col="purple")
lines(ses_t$mean, col="yellow")
```

#### Отображение для Хольта-Винтерса

```{r}
plot.ts(test_t)
lines(hw_pred, col="red")
```

### Выводы

Как видим, лучшие результаты получились при использовании snaive, так как он хотя бы сохраняет сезонность, в отличие от остальных моделей.
Результаты naive и ses близки, как это можно увидеть из графика и ошибки MAE. AR, MA и ARIMA также имею схожие результаты.

Стоит выделить результаты, полученные с помощью модели Хольта-Винтерса. Она смогла достичь результатов Snaive, при этом не просто повторяя значения прошлого года, а изменяя их.

## Датасет за зиму

### Исходные данные

в качестве сезона была выбрана зима. При этом в качестве переодичности приняли 90 дней.

```{r}
season_data <- read.csv("weather_grouped_winter.csv")
head(season_data, 10)
```

### Формирование временного ряда

```{r}
temperature_winter <- ts(season_data$T, frequency = 90, start=c(2017, 26))
```

### График временного ряда

```{r}
plot.ts(temperature_winter)
```

### Тест Дики-Фулера

```{r}
adf.test(temperature_winter)
```

Как можно было предположить, из-за того, что рассматривается один сезон, из ряда уходит сезоность. Поэтому p-value меньше 0.05, из чего следует что нулевая гипотеза отвергается - временной ряд стационарен.

### Создадим тренировочный и тестовый датасеты

В тренировочный датасет войдет 75% исходных данных, в тестовый - 25% исходных данных.

```{r}
time <- time(temperature_winter)
train_percent <- 0.75
train_size <- round(length(temperature_winter) * train_percent)
test_size <- length(temperature_winter) - train_size
train_t <- window(temperature_winter, start=time[1], end=time[train_size])
test_t <- window(temperature_winter, start=time[train_size+1], end=time[length(temperature_winter)])
```

```{r}
plot.ts(train_t, main="Train set")
```

### Прогнозы и точность

#### Naive

```{r}
naive_tw <- naive(train_t, h=test_size)
naive_acc <- accuracy(naive_tw, test_t)
kable(naive_acc)
```

#### Snaive

```{r}
snaive_tw <- snaive(train_t, h=test_size)
snaive_acc <- accuracy(snaive_tw, test_t)
kable(snaive_acc)
```

#### AR

```{r}
ar_tw <- arima(train_t, c(1, 0, 0))
ar_tw_pred <- predict(ar_tw, n.ahead=test_size)
ar_tw_acc <- accuracy(ar_tw_pred$pred, test_t)
kable(ar_tw_acc)
```

#### MA

```{r}
ma_tw <- arima(train_t, c(0, 0, 1))
ma_tw_pred <- predict(ma_tw, n.ahead=test_size)
ma_tw_acc <- accuracy(ma_tw_pred$pred, test_t)
kable(ma_tw_acc)
```

#### ARIMA

```{r}
arima_tw <- arima(train_t, c(1, 0, 1))
arima_tw_pred <- predict(arima_tw, n.ahead=test_size)
arima_tw_acc <- accuracy(arima_tw_pred$pred, test_t)
kable(arima_tw_acc)
```

#### SES

```{r}
ses_tw <- ses(train_t, h=test_size)
ses_acc <- accuracy(ses_tw, test_t)
kable(ses_acc)
```

#### Хольта-Винтерса

```{r}
hw <- HoltWinters(train_t)
hw_pred <- predict(hw, n.ahead=test_size)
hw_acc <- accuracy(hw_pred, test_t)
kable(hw_acc)
```

### Отображение результатов

```{r}
naive_tw$mean[1]
```

```{r}
plot.ts(test_t)
lines(naive_tw$mean, col="red")
lines(snaive_tw$mean, col="blue")
lines(ar_tw_pred$pred, col="green")
lines(ma_tw_pred$pred, col="orange")
lines(arima_tw_pred$pred, col="purple")
lines(ses_tw$mean, col="yellow")
```

#### Отображение для Хольта-Винтерса

```{r}
plot.ts(test_t)
lines(hw_pred, col="red")
```

### Выводы

Модели AR, MA и ARIMA приходят почти что к одним и тем же значениям. А вот модели SES и Naive предсказывают значения, котрые выходят из области значений тестового датасета, поэтому и ошибки получаются столь большими.

Заметим, что модель Хольта-Винтерса так же показала не самые хорошие результаты и вышла из области значений тестового датасета.
