---
title: "Лабораторная работа 2"
output: word_document
---

```{r, setup, include=FALSE}
knitr::opts_chunk$set(echo = TRUE)
knitr::opts_knit$set(root.dir = 'd:/Code/University/Mag_1sem/R/Labs/Second_lab/')
```

## 1. Две выборки из нормального распределения с произвольными математическими ожиданиями и произвольными дисперсиями

Первая выборка из нормального распределения с $a = 25$, $\sigma=14$.

```{r}
x1 <- rnorm(40, mean=25, sd=14)
hist(x1, breaks=10)
```

Вторая выборка из нормального распределения с $a = 10$, $\sigma=25$.

```{r}
x2 <- rnorm(200, mean=10, sd=25)
hist(x2, breaks=10)
```

### Критерий Стьюдента. Математическое ожидание

```{r}
t.test(x1, x2)
```

Получается, что средние двух выборок отличны друг от друга, так как *p-value* \< 0.05.

### Критерий Фишера-Снедекора. Дисперсия

```{r}
var.test(x1, x2)
```

Получается, что дисперсии двух выборок отличны друг от друга, так как *p-value* \< 0.05.

## 2. Две выборки из нормального распределения с произвольными математическими ожиданиями и равными дисперсиями

Первая выборка из нормального распределения с $a = 33$, $\sigma=15$.

```{r}
x1 <- rnorm(50, mean=33, sd=15)
hist(x1, breaks=10)
```

Вторая выборка из нормального распределения с $a = 50$, $\sigma=15$.

```{r}
x2 <- rnorm(150, mean=50, sd=15)
hist(x2, breaks=10)
```

### Критерий Стьюдента. Математическое ожидание

```{r}
t.test(x1, x2)
```

```{r}
t.test(x1, x2, var.equal=T)
```

Как видим по критерию Стьюдента получаем, что математические ожидания двух выборок различны. Если при этом указать, что дисперсии двух выборок равны (`var.equal=T`), то *p-value* будет еще ближе к 0, т.е. будет еще большая уверенность в альтернативной гипотезе (мат. ожидания не равны).

## 3. Две выборки из нормального распределения с произвольными математическими ожиданиями и равными дисперсиями

Первая выборка из нормального распределения с $a = 20$, $\sigma=10$.

```{r}
x1 <- rnorm(7, mean=20, sd=10)
hist(x1)
```

Первая выборка из нормального распределения с $a = 20$, $\sigma=10$.

```{r}
x2 <- rnorm(9, mean=30, sd=10)
hist(x2)
```

```{r}
wilcox.test(x1, x2, paired=F, alternative="two.sided", conf.lelvel=0.95)
```

Согласно полученному *p-value*, выборки `x1` и `x2` статистически значимо отличаются друг от друга. При этом *p-value* очень близко к 0.05, и так как выборки малы по размеру, а их математические ожидания близки, может произойти такое, что *p-value* \> 0.5.
