---
title: "Лабораторная работа 1"
output:
  word_document: default
  pdf_document: default
---

```{r, setup, include=FALSE}
knitr::opts_knit$set(root.dir = 'D:/Code/R/Statistical_methods_of_data_processing//First_lab/')
```

## Нормальное распределение

Зададим распределение с m=20 и sd=30.

```{r}
r_n <- rnorm(200, 20, 30)
```

Получим его описание.

```{r}
summary(r_n)
```

### Среднее

```{r}
mean(r_n)
```

### Медиана

```{r}
median(r_n)
```

### Мода

```{r}
find_mode <- function (x) {
 u <- unique(x)
 tab <- tabulate(match(x, u))
 u[tab == max(tab)]
}
```

Округлим значения прежде чем искать моду.

```{r}
find_mode(round(r_n))
```

### Дисперсия

```{r}
var(r_n)
```

### Среднеквадратичное отклонение

```{r}
sd(r_n)
```

### Гистограмма и график функции плотности

#### Гистограмма для 15 интервалов

```{r}
hist(r_n, freq = FALSE, breaks = 15)
lines(density(r_n))
```

#### Гистограмма для 30 интервалов

```{r}
hist(r_n, freq=FALSE, breaks=30)
lines(density(r_n))
```

## Распределение Пуассона

Зададим распределение Пуассона с lambda = 15.

```{r}
r_p <- rpois(200, lambda=15)
```

Получим его описание

```{r}
summary(r_p)
```

### Среднее

```{r}
mean(r_p)
```

### Медиана

```{r}
median(r_p)
```

### Мода

```{r}
find_mode(r_p)
```

### Дисперсия

```{r}
var(r_p)
```

### Среднеквадратичное отклонение

```{r}
sd(r_p)
```

### Гистограмма и график функции плотности

#### Гистограмма для 10 интервалов

```{r}
hist(r_p, freq = FALSE, breaks = 10)
lines(density(r_p))
```

#### Гистограмма для 20 интервалов

```{r}
hist(r_p, freq = FALSE, breaks = 20)
lines(density(r_p))
```

## Биномиальное распределение

Биномиальное распределение с size = 100 и prob = 0.175 .

```{r}
r_b <- rbinom(200, 100, .175)
```

```{r}
summary(r_b)
```

### Среднее

```{r}
mean(r_b)
```

### Медиана

```{r}
median(r_b)
```

### Мода

```{r}
find_mode(r_b)
```

### Дисперсия

```{r}
var(r_b)
```

### Среднеквадратичное отклонение

```{r}
sd(r_b)
```

### Гистограмма и график функции плотности

#### Гистограмма для 10 интервалов

```{r}
hist(r_b, freq = FALSE, breaks = 10)
lines(density(r_b))
```

#### Гистограмма для 20 интервалов

```{r}
hist(r_b, freq = FALSE, breaks = 20)
lines(density(r_b))
```
